【裁判字號】    97,上訴,272
【裁判日期】    970122
【裁判案由】    詐欺等
【裁判全文】
臺灣高等法院刑事判決                 97年度上訴字第272號
上  訴  人  臺灣桃園地方法院檢察署檢察官
被      告  午○○
            亥○○
            ｙ○○
            甲庚○
            Ｓ○○
            Ｒ○○
            ｖ○○
            ａ○○
                    11號
上列上訴人因被告等詐欺等案件，不服臺灣桃園地方法院96年度
訴字第1105號，中華民國96年10月30日第一審判決（起訴案號：
臺灣桃園地方法院檢察署96年度偵字第9610號），提起上訴，本
院判決如下：
    主  文
原判決關於亥○○、ｙ○○、午○○、甲庚○、Ｒ○○、Ｓ○○
、ｖ○○部分均撤銷。
亥○○被訴恐嚇部分免訴。
ｙ○○、午○○、甲庚○、Ｒ○○、Ｓ○○、ｖ○○及亥○○被
訴常業詐欺罪部分，發回臺灣桃園地方法院。
其他上訴駁回。
    理  由
一、公訴意旨以：
（一）被告亥○○、ｙ○○與案外人謝禎偉、徐玉松（以上2人
      均另行起訴）等人，基於意圖為自己不法所有之常業詐欺
      犯意聯絡，自民國94年間起共組ebay拍賣網站詐欺集團，
      由案外人謝禎偉先在中國廣東省珠海市承租民宅，並僱用
      綽號「阿明」、「小朱」（姓名、年籍不詳）之大陸地區
      人士在租屋處內，每天上網抓取欲拍賣物品之圖樣、申請
      信用卡、向ebay公司申請拍賣網站之帳號（每天約18個）
      後，即上網貼圖、拍賣（拍賣之物品多為行動電話手機、
      筆記型電腦、PDA等）及結標等工作，且負責聯絡綽號大
      陸地區人士「小武」領取贓款，而案外人徐玉松係負責聯
      絡「小武」將贓款回流臺灣，被告亥○○則在臺灣地區以
      王八卡或外勞卡電，聯絡臺灣在ebay網站競標且得標之被
      害人庚○○等人，再以拍賣物係委託「黑貓宅配」等方式
      配送到府，但出貨前，得標人必須先將得標金額先行匯款
      或轉帳至被告亥○○指定之人頭帳戶內。於得標人匯出款
      項卻未取得貨品而與被告亥○○等人聯絡時，被告亥○○
      等人則再佯裝為銀行「高主任」與之聯絡，要求得標人持
      金融卡前往自動提款機操作，要求得標人再將金額匯入其
      指定之另一人頭帳戶內，以騙取得標人多次金錢。
（二）又被告午○○自92年間起，即基於意圖為自己不法所有之
      常業詐欺犯意，在報紙上刊登廣告收購人頭帳戶後，將之
      轉賣予詐騙集團使用，嗣94年9月間，邀集與之有犯意聯
      絡之被告甲庚○、Ｒ○○、Ｓ○○、ｖ○○等人共組一專
      門為詐騙集團代為領取詐騙所得金錢之「車手」集團。
（三）被告ａ○○則透過報紙廣告與被告午○○聯絡後，明知被
      告午○○係為詐騙集團收購人頭帳戶用以詐騙被害人財物
      ，竟仍貪圖小利，於94年8月16日以新台幣（下同）3,000
      元代價將其所申辦之臺北國際商業銀行板橋分行存摺及提
      款卡出售予被告午○○。
（四）於93年5月間，被告亥○○因購買人頭帳戶與被告午○○
      結識，嗣94年3月間，被告亥○○則委託被告午○○所組
      之「車手」集團代為提款，兩集團遂結合犯案。期間被告
      亥○○藉由上述方式詐騙被害人甲乙○、ｐ○○、Ｑ○○
      、ｑ○○、Ｌ○○、ｂ○○、甲午○、ｍ○○、甲寅○、
      Ｆ○○、甲丑○、ｓ○○、甲癸○、甲甲○、甲戊○、子
      ○○○、ｄ○○○、Ｖ○○、Ｗ○○、ｃ○○、Ｕ○○、
      ｒ○○、甲己○、Ｏ○○、Ｉ○○、甲卯○、Ｅ○○、ｋ
      ○○、壬○○、ｌ○○、ｕ○○、丙○○、Ｈ○○、甲巳
      ○、甲辰○、Ｍ○○、陳至秦、ｗ○○、宙○○、Ｐ○○
      、ｎ○○、ｇ○○、辰○○、甲壬○、癸○○、ｅ○○、
      宇○○、巳○○、Ｙ○○、酉○○、未○○、ｘ○○、Ｄ
      ○○、ｆ○○、甲辛○、天○○、庚○○、丁○○、Ｇ○
      ○、ｚ○○、ｔ○○、己○○、Ｊ○○、Ｔ○○、Ｚ○○
      、申○○、甲○○、戌○○、丑○○、辛○○、甲丁○、
      ｈ○○、寅○○、地○○、Ａ○○、ｊ○○、黃○○、甲
      子○、ｉ○○、Ｂ○○、戊○○、玄○○、甲丙○、Ｘ○
      ○、Ｋ○○、ｏ○○、卯○○、Ｃ○○、Ｎ○○、乙○○
      等人新臺幣（下同）1元至43萬4,018元不等之金額，得手
      後朋分花用。
（五）又被害人天○○因查覺受騙，要求貨到付款，致惹被告亥
      ○○不快，竟以0000000000號行動電話撥打天○○手機，
      並自稱「戴先生」以「你的電話住址、你老婆電話，我都
      知道，我現在直接叫小弟把你老婆押走都可以」、「我跟
      你講，條子可以24小時保護你，你就報警，不能的話，你
      就跟我說，這件事情什麼時候處理，並且說我現在上去看
      ，有的話，大家走著瞧」等語加以恫嚇，致天○○心生畏
      懼。
（六）嗣於94年9月20日，為警在臺北縣新莊市○○街142巷15弄
      11號3樓查獲被告午○○、Ｒ○○、Ｓ○○、ｖ○○等人
      。在臺北縣新莊市○○○路75巷10號1樓，查獲被告甲庚
      ○。在桃園縣龍潭鄉○○村○○○街8巷30號查獲被告ｙ
      ○○、亥○○。在臺北縣板橋市○○路300號4樓查獲被告
      ａ○○。並在被告午○○住處扣得行動電話7支、私章8枚
      、金融卡19張、存摺18本、現金16,000元、交易明細表3
      張。在被告亥○○住處查獲電腦1組、行動電話9支、印章
      、存摺、金融卡、網站下載買家資料、交易明細表及現金
      22萬2,000元。因認被告午○○、亥○○、ｙ○○、甲庚
      ○、Ｓ○○、Ｒ○○、ｖ○○、ａ○○等人均涉有修正前
      刑法第340條常業詐欺，被告亥○○另涉有刑法第305條恐
      嚇危害安全罪嫌。
二、原判決意旨略以：
（一）按已經提起公訴或自訴之案件，在同一法院重行起訴者，
      應諭知不受理之判決，並得不經言詞辯論為之，刑事訴訟
      法第303條第2款、第307條分別定有明文。又訴訟上所謂
      一事不再理之原則，關於實質上一罪或裁判上一罪，亦均
      有其適用，有最高法院60年台非字第77號判例可參。
（二）惟被告午○○、亥○○、ｙ○○、甲庚○、Ｓ○○、Ｒ○
      ○、ｖ○○、ａ○○等人，前因常業詐欺案件，已經原審
      法院以95年度訴字第259號判處罪刑在案（下稱另案），
      該案所認定之犯罪事實如下：
    １被告亥○○、ｙ○○（即亥○○之妻）與案外人謝禎偉、
      徐玉松（另經檢察官起訴）等人，基於意圖為自己不法所
      有之常業詐欺犯意聯絡，自94年1月起共組ebay拍賣網站
      （http://www.tw.ebay.com/）詐欺集團，由被告亥○○
      在中國大陸廣東省珠海市承租民宅，並僱用有犯意聯絡之
      姓名、年籍不詳，綽號「阿明」、「小朱」之大陸地區人
      士在租屋處內，在ebay拍賣網站設立帳號、上網抓取欲拍
      賣物品之圖樣並張貼於ebay拍賣網站出售、辦理結標程序
      ，並在ebay拍賣網站之商品得標通知內，記載被告亥○○
      使用之手機門號，供買家聯繫付款及交貨事宜；被告亥○
      ○則向與之有常業詐欺犯意聯絡之午○○、姓名、年籍不
      詳、綽號「小武」之成年男子購買人頭帳戶；被告亥○○
      並持其使用之0000000000、0000000000、0000000000、00
      00000000、0000000000、0000000000號電話，聯絡在ebay
      網站競標且得標之買家聯繫付款及交貨事宜，並由被告ｙ
      ○○提供其所有之電腦主機（含鍵盤1個）、螢幕、印表
      機各1台，予被告亥○○上網查詢買家資料、列印買家基
      本資料，在94年1月間，委請同具有常業詐欺犯意聯絡之
      案外人曾建龍代為接聽電話，並以拍賣物係委託「黑貓宅
      配」等方式配送到府，但出貨前，得標人必須先將得標金
      額先行匯款或轉帳至被告亥○○指定之帳戶，嗣於得標人
      匯出款項卻未取得貨品，而與被告亥○○聯絡時，被告亥
      ○○則佯稱匯款之帳戶有問題，要求得標人持金融卡前往
      自動提款機操作，指示得標人再將金額匯入其指定之另一
      帳戶內，以騙取得標人多次金錢。待買家匯款後，被告亥
      ○○則通知午○○、「小武」前往領款，被告午○○則指
      示與之有共同常業詐欺犯意聯絡之被告甲庚○、Ｒ○○、
      Ｓ○○、ｖ○○持金融卡前往提款，被告午○○將領取金
      額之1成留供己用以為報酬後，其餘款項則匯入被告ｙ○
      ○開立於龍潭郵局之00000000000000號帳戶內，並由被告
      亥○○、ｙ○○自上開郵局帳戶提領出來，供己花用。
    ２其中一得標人天○○查覺受騙，要求亥○○貨到付款，致
      惹亥○○不快，竟另行起意，以其持有使用之0000000000
      號行動電話撥打天○○手機，並以「戴先生」之名義稱：
      「你的電話住址、你老婆電話，我都知道，我現在直接叫
      小弟把你老婆押走都可以」、「我跟你講，條子可以24小
      時保護你，你就報警，不能的話，你就跟我說，這件事情
      什麼時候處理，並且說我現在上去看，有的話，大家走著
      瞧」等加害生命、身體之事，恐嚇天○○，致天○○心生
      畏懼，致生危害於安全。
    ３被告ａ○○於94年8月間，見報紙刊登收購銀行帳戶之分
      類廣告，撥打該廣告上電話號碼，與被告午○○聯繫，得
      知可藉由出售銀行帳戶以獲利，雖可預見將自己帳戶提供
      予不認識之他人使用，可能幫助掩飾或隱匿他人因犯常業
      詐欺罪所得財物，致使被害人及警方追查無門，竟因經濟
      情況不佳，不違背其本意，基於幫助常業詐欺之概括犯意
      ，於同年月16日上午11時30分許，以3,000元之代價，在
      臺北縣板橋市○○路300號處，出售其於91年9月18日在台
      北國際商業銀行板橋分行設立之0000000000000號帳戶之
      存摺及提款卡；嗣後，被告午○○撥打ａ○○之電話，詢
      其是否有其他帳戶可供販賣，被告ａ○○為獲取更多金錢
      ，承諾一次交付多家銀行帳戶之存摺、提款卡及密碼，承
      前幫助常業詐欺之概括犯意，在94年8月17日，在中國信
      託商業銀行萬華分行，開立000000000000號帳戶，同日在
      國泰世華商業銀行萬華分行，開立000000000000號帳戶，
      同年月19日，在玉山銀行板新簡易型分行開立000000000
      號帳戶後，接續將上開帳戶之存摺、提款卡交予午○○使
      用；嗣被告午○○將上開臺北國際商業銀行板橋分行之存
      摺、提款卡，提供予被告亥○○使用，另將上開中國信託
      商外業銀行萬華分行、國泰世華商業銀行萬華分行之帳戶
      資料，提供予姓名、年籍不詳之人成立之詐騙集團使用；
      被告午○○再將上開玉山銀行板新簡易型分行之帳戶資料
      ，提供由案外人李彥霆等人所屬之詐欺集團使用（案外人
      李彥霆所涉犯詐欺犯行，另經臺灣桃園地方法院檢察署檢
      察官偵辦）。
（三）上開被告午○○、亥○○、ｙ○○、甲庚○、Ｓ○○、Ｒ
      ○○、ｖ○○、ａ○○，經臺灣桃園地方法院檢察署檢察
      官於95年1月20日，以94年度偵字第16890號認被告午○○
      、亥○○、ｙ○○、甲庚○、Ｓ○○、Ｒ○○、ｖ○○、
      ａ○○等人係犯刑法第340條常業詐欺罪嫌，被告亥○○
      另犯刑法第305條恐嚇罪嫌而提起公訴，經原審法院於95
      年10月17日以95年度訴字第259號，判處被告午○○有期
      徒刑3月6月（常業詐欺罪）、判處被告亥○○應執行有期
      徒刑4年（常業詐欺罪3年10月、恐嚇罪3月）、判處被告
      ｙ○○有期徒刑1年6月（常業詐欺罪）、判處被告甲庚○
      有期徒刑1年6月（常業詐欺罪）、判處被告Ｒ○○有期徒
      刑1年6月（常業詐欺罪）、判處被告Ｓ○○有期徒刑1年6
      月（常業詐欺）、判處被告ｖ○○有期徒刑1年6月（常業
      詐欺罪）、判處被告ａ○○有期徒刑6月（幫助詐欺罪）
      ，嗣經被告午○○、亥○○、ｙ○○、甲庚○、Ｓ○○、
      Ｒ○○、ｖ○○、ａ○○等人全部提起上訴，由本院於96
      年3月22日以96度上訴字第62號判決上訴駁回，再經被告
      午○○、亥○○、ｙ○○、甲庚○、Ｓ○○、Ｒ○○、ｖ
      ○○、ａ○○等人提起上訴，現正繫屬於最高法院，尚未
      確定等情，有原審法院95年度訴字第259號判決、本院96
      年度上訴字第62號判決、本院被告前案紀錄表、本院96年
      9月3日院信刑午字第0960015355號函在卷可憑。
（四）茲就本件起訴之犯罪事實（96年度偵字第9610號），與上
      開另案所認定之犯罪事實相比對，可知：
    １兩案之被告均為被告午○○、亥○○、ｙ○○、甲庚○、
      Ｓ○○、Ｒ○○、ｖ○○、ａ○○。
    ２兩案之犯罪情形均是自94年1月起共組ebay拍賣網站詐欺集
      團，並在中國大陸廣東省珠海市承租民宅，並僱用有犯意
      聯絡之大陸地區人士在租屋處內，在ebay拍賣網站設立帳
      號、上網抓取欲拍賣物品之圖樣並張貼於ebay拍賣網站出
      售、辦理結標程序，並在ebay拍賣網站之商品得標通知內
      ，記載手機門號，供買家聯繫付款及交貨事宜，於出貨前
      ，得標人必須先將得標金額先行匯款或轉帳至指定之帳戶
      ，嗣於得標人匯出款項卻未取得貨品，而與被告亥○○聯
      絡時，被告亥○○則佯稱匯款之帳戶有問題，要求得標人
      持金融卡前往自動提款機操作，指示得標人再將金額匯入
      其指定之另一帳戶內，以騙取得標人多次金錢。
    ３兩案關於被告午○○自94年9月間起，與被告甲庚○、Ｒ
      ○○、Ｓ○○、ｖ○○共組為詐騙集團代為領取詐騙所得
      之金錢之「車手集團」部分均相同。
    ４兩案關於被告ａ○○於94年8月間，見報紙刊登收購銀行
      帳戶之分類廣告，撥打該廣告上電話號碼，與被告午○○
      聯繫，得知可藉由出售銀行帳戶以獲利，雖可預見將自己
      帳戶提供予不認識之他人使用，可能幫助掩飾或隱匿他人
      因犯常業詐欺罪所得財物，致使被害人及警方追查無門，
      竟因經濟情況不佳，不違背其本意，基於幫助常業詐欺之
      犯意，於同年月16日上午11時30分許，以3,000元之代價
      ，在臺北縣板橋市○○路300號處，出售其於91年9月18日
      在臺北國際商業銀行板橋分行設立之0000000000000號帳
      戶之存摺及提款卡部分均相同。
    ５兩案關於被害人天○○查覺受騙，要求被告亥○○貨到付
      款，致惹被告亥○○不快，竟另行起意，以其持有使用之
      0000000000號行動電話撥打天○○手機，並以「戴先生」
      之名義稱：「你的電話住址、你老婆電話，我都知道，我
      現在直接叫小弟把你老婆押走都可以」、「我跟你講，條
      子可以24小時保護你，你就報警，不能的話，你就跟我說
      ，這件事情什麼時候處理，並且說我現在上去看，有的話
      ，大家走著瞧」等加害生命、身體之事，恐嚇天○○，致
      天○○心生畏懼，致生危害於安全部分均相同。
    ６再比對兩案遭詐騙之被害人，其中關於甲乙○、ｐ○○、
      Ｑ○○、ｑ○○、Ｌ○○、ｂ○○、甲午○、ｍ○○、甲
      寅○、Ｆ○○、甲癸○、甲甲○、甲戊○、Ｖ○○、Ｗ○
      ○、ｃ○○、Ｕ○○、甲己○、Ｏ○○、Ｉ○○、Ｅ○○
      、ｋ○○、壬○○、ｌ○○、ｕ○○、丙○○、Ｈ○○、
      甲巳○、甲辰○、Ｍ○○、陳至秦、ｗ○○、宙○○、Ｐ
      ○○、ｎ○○、ｇ○○、辰○○、甲壬○、癸○○、宇○
      ○、巳○○、Ｙ○○、酉○○、未○○、ｘ○○、Ｄ○○
      、ｆ○○、甲辛○、天○○、庚○○、丁○○、Ｇ○○、
      ｚ○○、己○○、Ｊ○○、Ｔ○○、Ｚ○○、甲○○、戌
      ○○、丑○○、辛○○、甲丁○、ｈ○○、寅○○、地○
      ○、Ａ○○、ｊ○○、黃○○、甲子○、ｉ○○、Ｂ○○
      、戊○○、玄○○、Ｘ○○、Ｋ○○、ｏ○○等76人部分
      ，兩案均相同。本案起訴部分僅較前揭95年度訴字第259
      號判決所認定之被害人多增加甲丑○、ｓ○○、子○○○
      、ｄ○○○、ｒ○○、甲卯○、ｅ○○、ｔ○○、申○○
      、卯○○、Ｃ○○、乙○○、Ｎ○○、甲丙○等14名被害
      人。
（五）因此，認為本案與另案之犯罪事實應屬同一，且本案繫屬
      之時間顯然在後，該另案又尚未確定，則公訴人就同一案
      件重行起訴，故就繫屬在後之本件不經言詞辯論，逕行諭
      知不受理之判決。
三、經查：
（一）關於被告亥○○被訴恐嚇部分：
    １此部分雖經比對與前開另案事實同一，惟該另案經原審法
      院95年度訴字第259號判處被告亥○○罪刑後，經本院於
      96年3月22日以96年度上訴字第62號駁回上訴確定（此罪
      屬不得上訴第三審之案件），並經本院就此部分先送檢察
      官執行，經本院查明，並有本院被告前案紀錄表在卷可憑
      。
    ２按案件曾經判決確定者，應諭知免訴之判決，並得不經言
      詞辯論為之，刑事訴訟法第302條第1款、第307條定有明
      文。被告亥○○被訴恐嚇部分既經判決確定，自應諭知免
      訴之判決。原判決未予斟酌此部分已判決確定，認亦在第
      三審法院上訴中，而為不受理之判決，自有未合。檢察官
      提起上訴，雖未指摘於此，惟原判決此部分既有可議，自
      應由本院就此部分予以撤銷改判，依法為免訴之判決，並
      不經言詞辯論為之。
（二）關於被告ｙ○○、午○○、甲庚○、Ｒ○○、Ｓ○○、ｖ
      ○○及亥○○被訴常業詐欺部分：
    １原判決經比對本案與另案結果，本案起訴部分較另案判決
      所認定之被害人多增加甲丑○、ｓ○○、子○○○、ｄ○
      ○○、ｒ○○、甲卯○、ｅ○○、ｔ○○、申○○、卯○
      ○、Ｃ○○、乙○○、Ｎ○○、甲丙○等14名被害人。
    ２而臺灣桃園地方法院檢察署檢察官95年度偵字第2412號曾
      移送另案併辦下列事實：被告亥○○、午○○、ｙ○○、
      甲庚○、Ｒ○○、Ｓ○○、ｖ○○及同案被告謝禎偉、徐
      玉松等人，藉以成立ebay拍賣網站詐欺集團之方式，詐騙
      被害人子○○○、ｄ○○○、ｒ○○、甲卯○、乙○○、
      ｓ○○、ｔ○○、甲丑○、ｅ○○、申○○、卯○○、Ｃ
      ○○等12人，亦係成立刑法第340條之常業詐欺罪嫌。
    ３經另案認為：(1)被害人子○○○、ｄ○○○遭受詐騙之手
      法，與被告亥○○等人所組成之ebay拍賣網站詐騙集團之
      手法並不相同，且被害人子○○○、ｄ○○○所匯款之帳
      戶，經查亦與被告亥○○、午○○等人收購之帳戶無涉，
      是此部分難認係被告亥○○所組成之ebay拍賣網站詐欺集
      團所為。(2)依被害人ｓ○○、ｔ○○、甲丑○、ｅ○○、
      申○○、卯○○、Ｃ○○等人於警詢中指訴遭詐騙之情節
      、與賣家聯繫之手機門號、匯款帳戶，均無證據證明與被
      告亥○○所組之ebay拍賣網站詐欺集團有關。(3)被害人ｒ
      ○○、甲卯○勢未能明確指稱與賣家聯繫之手機門號、匯
      款帳戶，是亦無證據證明此與被告亥○○所組之ebay拍賣
      網站詐欺集團有關，而卷內復查無被害人乙○○指訴其遭
      被告亥○○所組之ebay拍賣網站詐欺集團詐欺之證據，故
      退由檢察官另行偵查（退回後即成為本案）。
    ４然本件原審判決並未說明上開經退併辦被害人被詐欺部分
      何以為另案起訴效力所及，亦未說明被害人Ｎ○○、甲丙
      ○部分為何與另案為同一事實，即遽認本案為另案同一常
      業詐欺犯行起訴效力所及，而為公訴不受理之判決，容有
      未洽。檢察官就此部分上訴，指摘原判決不當，非無理由
      ，自應將原判決關於被告ｙ○○、午○○、甲庚○、Ｒ○
      ○、Ｓ○○、ｖ○○及亥○○被訴常業詐欺罪部分撤銷發
      回原審法院，查明後另為適法之判決，並不經言詞辯論為
      之。
（三）其他上訴駁回部分（即被告ａ○○部分）：
      關於本案此部分與另案所認定之犯罪事實核對結果，被告
      ａ○○被訴於94年月16日，以3,000元之代價，出賣其臺
      北國際商業銀行板橋分行帳戶之存摺及提款卡給被告午○
      ○之事實，已為另案所包括。而被告ａ○○既基於該幫助
      常業詐欺之犯意，而為交付臺北國際商業銀行板橋分行帳
      戶存摺及提款卡之行為，則不問正犯以該帳戶向若干被害
      人為常業詐欺行為，被告ａ○○之幫助行為僅有一個，自
      僅成立一幫助常業詐欺犯行（該另案乃被告ａ○○尚連續
      提供其他帳戶，所認定事實之範圍較本案大）。則原判決
      認本案為另案起訴效力所及，而本案繫屬之時間在後，該
      另案之判決尚未確定，而諭知不受理之判決，經核並無不
      合。檢察官就此部分上訴，認本案此部分犯罪事實與另案
      應非同一事實，指摘原判決不當云云，為無理由，應予駁
      回，並不經言詞辯論為之。
據上論斷，應依刑事訴訟法第368條、第369條、第364條、第302
條第1款、第307條、第372條，判決如主文。
中    華    民    國    97    年    1     月    22    日
                  刑事第二庭審判長法  官  呂丹玉
                                  法  官  林恆吉
                                  法  官  王詠寰
以上正本證明與原本無異。
恐嚇部分不得上訴。
其他部分如不服本判決，應於收受送達後十日內向本院提出上訴
書狀，其未敘述上訴之理由者並得於提起上訴後十日內向本院補
提理由書（均須按他造當事人之人數附繕本）。
                                  書記官  駱麗君
中    華    民    國    97    年    1     月    22    日


司法院資訊處製作；財團法人民間司法改革基金會備份。
